# 第二类限制性股票公允价值的确定

提问人：LLLYEE 时间：2021-12-27 10:22:35
请教陈版，财政部 2021 年 5 月 18 日发布的关于股份支付准则应用案例，其中明确了第二类限制性股票的会计处理方法——第二类限制性股票的实质为一项股票期权，需要采用期权定价模型计算公允价值；如果采用模型需要考虑包括期权的内在价值和时间价值，从字面理解，如果不采用模型，是否也是可以的？
我们查询了 2021 年 5 月前公告股权激励的上市公司，有部分公司同为第二类限制性股票所使用的公允价值方法为限制性股票公允价值-授予价格；
且截至目前均未修改公允价值的确认方法。
请教：在年报出具前，是否一定要将公允价值修改为采用期权定价模型？如果可以不修改采用原差额方式，需要注意什么？谢谢！

回答人：chenyiwei
第二类限制性股票的公允价值应采用期权定价模型确定。早期确实如你所述，有部分公司同为第二类限制性股票所使用的公允价值方法为限制性股票公允价值-授予价格，但这样做可能不恰当地虚减股份支付费用。既然对此问题的监管口径已经明确，则应照此执行。